最　高　行　政　法　院　裁　定
                                     100年度裁字第2501號
再 審原 告  現有石業有限公司
代　表　人　王金鎮
訴訟代理人　尤雯雯　律師
再 審被 告　臺中市政府
代　表　人　胡志強
訴訟代理人　梁宵良　律師
上列當事人間廢止啟用許可事件，再審原告對於中華民國100年3
月29日本院100年度判字第435號判決，提起再審之訴，本院裁定
如下：
　　主  文
再審之訴駁回。
再審訴訟費用由再審原告負擔。
　　理  由
一、按提起再審之訴，應依行政訴訟法第277條第1項第4款之規
    定表明再審理由，此為必須具備之程式。所謂表明再審理由
    ，必須指明確定判決有如何合於法定再審事由之具體情事，
    始為相當。倘僅泛言有何條款之再審事由，而無具體情事者
    ，尚難謂已合法表明再審理由。如未表明再審理由，法院無
    庸命其補正。
二、本件再審原告主張本院100年度判字第435號判決（下稱原確
    定判決）有行政訴訟法第273條第1項第1款、第4款、第13款
    及第14款所定事由，對之提起再審之訴，略以：臺灣省政府
    87年2月5日訂頒之臺灣省營建工程剩餘土石方處理及資源堆
    置處理場設置管理要點，已於88年7月1日停止適用，再審被
    告竟以停止適用之行政命令撤銷再審原告之設置許可，原確
    定判決逕予以肯認，適用法規顯有錯誤。又行政機關所為之
    行政處分應以法律有明文規定者為限，然再審原告於申請計
    畫書所記載之6年期限係自行預估，並非法律明文規定，亦
    非再審被告所核准之期限，再審被告據該6年期限為撤銷再
    審原告設置許可之理由，原確定判決未察，有適用法規錯誤
    之違誤及就足以影響判決之重要證物漏未斟酌之違誤。再者
    ，曾參與本院98年度裁字第1733號裁定之胡方新法官，仍參
    與同一事實之本院98年度裁字第2537號裁定，顯有依法律應
    迴避之法官參與裁判之違背法令云云。經核上開再審原告之
    再審理由，無非說明其對於原確定判決不服之理由，而對於
    原確定判決究有如何合於行政訴訟法第273條第1項規定再審
    事由之具體情事，則未據敘明，揆諸首揭說明，自難謂已合
    法表明再審事由，應予駁回。至再審原告主張就本院98年度
    裁字第2537號裁定及本院98年度裁字第1733號裁定，胡方新
    法官依法應迴避之情事，核與本件無涉，併予敘明。
三、據上論結，本件再審之訴為不合法。依行政訴訟法第278條
    第1項、第104條、民事訴訟法第95條、第78條，裁定如主文
    。
中　　華　　民　　國　　100　 年　　10　　月　　13　　日
                    最高行政法院第三庭
                        審判長法官　吳　明　鴻
                              法官　侯　東　昇
                              法官　江　幸　垠
                              法官　林　金　本
                              法官　陳　國　成

以  上  正  本  證  明  與  原  本  無  異
中　　華　　民　　國　　100　 年　　10　　月　　14　　日
　　　　　　　　　　　　　　　書記官　葛　雅　慎